臺灣高等法院台中分院刑事裁定　　　　　　　　　　九十一年度抗字第七九一號
　　抗 告 人
　　即自訴人　甲○○
右抗告人因聲請回復原狀案件，不服臺灣臺中地方法院中華民國九十一年十月七日裁
定（九十一年度聲字第三四一七號），提起抗告，本院裁定如左：
    主      文
抗告駁回。
    理      由
一、抗告意旨略以：
  (一)抗告人於民國（下同）九十一年八月五日收受原審裁定後，依法定抗告期間應由
    同年月六日起算，抗告五日期間之末日應為同年月十日（星期六），唯星期六、
    日經政府規定為休息時間，應以同年月十二日（星期一）代之。再者，抗告人非
    居住於法院所在地，依刑事訴訟法第六十六條規定，應自同年月十二日抗告之末
    日起算，扣除在途期間三天，計至同年月十四日止。抗告人在非因過失延誤期間
    情形下，已依法於九十一年八月九日晚（星期五）具狀提起抗告，又依法於同年
    月十二日上午郵寄遞狀、同年月十四日寄達原審法院，並無逾越法定抗告期間。
  (二)抗告人非因過失延誤期間而依法提起抗告，且於九十一年九月十三日收受台中高
    分院刑事裁定書後才知悉因逾期抗告而被裁定駁回，抗告人在非因過失延誤抗告
    期間，於知悉抗告駁回原因後五日內的同年九月十六日依法具狀向原審法院聲請
    回復原狀，並繼續補行抗告之審理，並未逾越聲請回復原狀須於遲誤原因消滅後
    五日內聲請之期間規定，為抗告理由云云。
二、按抗告期間，除有特別規定外，為五日，自送達裁定後起算，刑事訴訟法第四百
    零六條前段定有明文。又應於法定期間內為訴訟行為之人，其住、居所或事務所
    不在法院所在地者，其期間末日之計算，應將應扣除之在途期間與不變期間聯接
    計算，以其最後一日為期間末日（最高法院六十三年度第三次刑庭庭長會議決定
    （一）決議參照）。再者，關於不變期間之計算，當事人郵遞上訴或抗告等書狀
    者，應以書狀到達法院之日為提出於法院之日（最高法院六十四年度第六次刑庭
    庭推總會議決定參照）。次按聲請回復原狀，應於非因過失遲誤期間之原因消滅
    後五日內為之，刑事訴訟法第六十七條第一項定有明文。又聲請回復原狀，依法
    本以當事人非因過失不能遵守期限者為限，所謂非因過失，係指逾期之緣由非可
    歸責於當事人而言，若其不能遵守期限由於自誤，即不能謂非過失（最高法院二
    十一年度抗字第一六九號判例參照）。
三、查本件抗告人自訴被告簡坤白、王年杉、張淑琪妨害名譽案件，經原審法院於九
    十一年七月二十四日以九十年度自字第九六號裁定駁回自訴後，於八月五日將裁
    定正本送達於抗告人收受在案，揆諸前開說明，計算抗告期間應將應扣除之在途
    期間與不變期間聯接計算，以其最後一日為期間末日，抗告人應於送達裁定之翌
    日起五日內，並扣除在途期間三日，即於同年月十三日前提出抗告。今抗告人先
    計算抗告五日期間之末日適逢政府規定之週休二日應予順延至八月十二日，再予
    扣除再途期間三日，認為抗告期間之末日為八月十四日，然依上揭二說明，八月
    十、十一日雖因逢週休二日及國定假日而連續休息停止辦公，惟該抗告期間之末
    日為正常辦公之星期二，與抗告期間之計算並無影響，抗告人因自己之疏忽遲至
    同年八月十二日郵寄遞狀、抗告狀於同年月十四日始寄達法院，其不能遵守期限
    由於自誤，即不能謂非過失。
四、抗告人因過失遲誤抗告期間已如上述，甚且本件抗告人因自訴簡坤白等人妨害名
    譽案件，自稱遲誤抗告期間聲請回復原狀，核其書狀所載自民國九十一年八月十
    四日起其遲誤期間之原因即已消滅，抗告人乃遲至九十一年九月十六日，始據聲
    請回復原狀，亦與刑事訴訟法第六十七條「於其原因消滅後五日內，得聲請回復
    原狀」之規定不符，附此說明。綜上所述，原法院以抗告人聲請回復原狀之聲請
    於法不合，抗告仍應認已逾五日期間，不合法律上程式併予駁回，而駁回抗告人
    之聲請，並無不當。抗告人猶執陳詞指摘原裁定不當為無理由，依法應予駁回。
五、據上論斷，依刑事訴訟法第四百十二條裁定如主文。
中      華      民      國      九十一  年      十一    月      二十九  日
                                臺灣高等法院臺中分院刑事第四庭
                                      審判長法　官　洪　耀　宗
                                            法　官　江　德　千
                                            法  官　劉　登　俊
右正本證明與原本無異。
不得再抗告。
                                            書記官　鄧　智　惠
中      華      民      國      九十一  年      十二    月      三      日
              Ａ
